# 陈老师：请帮忙，改制调整问题

提问人：ysmaya 时间：2010-12-20 22:01:11
陈老师：还是有点糊涂，大家意见不一。 1 、100%子公司公司制改制： 原实收资本 100 万 未分配利润 100 万 评估后净值 180 万 2 、原母公司长期投资 100 万 改制后母公司调整是下面哪种： （ 1 ）、借：长期投资 80 贷：资本公积 80 （ 2 ）、借：长期投资 80贷：资本公积 -20 未分配利润 100 （ 3 ）、借：长期投资 -20 贷：资本公积 -20
按准则解释 2 号， （二）企业进行公司制改制的，应以经评估确认的资产、负债价值作为认定成本，该成本与其账面价值的差额，应当调整所有者权益；企业的子公司进行公司制改制的，母公司通常应当按照《企业会计准则解释第 1 号》的相关规定确定对子公司长期股权投资的成本，该成本与长期股权投资账面价值的差额，应当调整所有者权益。 长期股权投资账面价值：指的是母公司的账面成本，还是权益法后的价值？ 应当调整所有者权益：是指资本公积？还是原来形成的收益对应调整？ 上述调整哪个对？

回答人：chenyiwei
回复 楼主 ysmaya 的帖子评估增值金额＝评估值－原账面价值（与原先是权益法还是成本法核算无关）。所以应该是你说的第（ 1 ）
种方式。

回答人：chenyiwei
回复 藤椅 ysmaya 的帖子母公司个别报表中体现为资本公积增加 80 万，但合并报表层面应体现为该子公司以前年度收益和本期利润增加留存收益 100 万，再评估减值减少资本公积 20 万（假定不存在需要计提资产减值准备的情形）。这 100 万应当是通过正常的净利润等途径形成的，-20万可以作为其他综合收益处理。

回答人：chenyiwei
回复 地板 ysmaya 的帖子这种调整是建立在新准则下对子公司长期股权投资以成本法核算的基础上的,所以不是先模拟权益法再对评估增值进行调整。